【裁判字號】    89,易,941
【裁判日期】    890329
【裁判案由】    公司法
【裁判全文】
臺灣板橋地方法院刑事判決                          八十九年度易字第九四一號
    公  訴  人  臺灣板橋地方法院檢察署檢察官
    被      告  甲○○
右列被告因違反公司法案件，經檢察官聲請簡易判決處刑（八十八年度偵字第一八五
Ｏ一號）及移送併案審理（八十八年度偵字第二一五七Ｏ號、台灣台北地方法院檢察
署八十八年度偵字第二四九九九號、八十九年度偵字第二一八四號、第三七八二號、
第三八三Ｏ號），經本院認為不宜以簡易判決處刑，改依通常程序審理，判決如左：
    主  文
甲○○公司負責人，連續違反公司不得經營登記範圍以外之業務之規定，處有期徒刑
陸月，併科罰金新臺幣貳拾萬元，有期徒刑如易科罰金，以新台幣玖佰元即銀元佰
元折算壹日，罰金如易服勞役，以罰金總額與陸個月之日數比例折算。
    事  實
一、甲○○為設於台北縣永和市○○路○段三一八號之「慶穎有限公司」（下稱慶穎
    公司）、設於台北市○○區○○街四十二號四樓之「漢聲餐廳有限公司」（下稱
    漢聲公司）之董事，為該二公司之負責人，竟基於經營登記範圍以外業務之概括
    犯意，明知「慶穎公司」登記之營業項目係休閒活動場館業及玩具、娛樂用品零
    售業，先自民國（下同）八十八年六月三日起，在上開「慶穎公司」營業地址，
    擺設電動玩具「賓果馬戲團」八人座二台、「超八機台」十三台等電動玩具機台
    ，供不特定客人把玩，而繼續經營「慶穎公司」登記範圍以外之「今冠電子遊藝
    場」業務，迄至八十八年八月間止，經營期間分別於同年六月五日、六月十七日
    為警臨檢查獲，六月二十九日經台北縣政府建設局聯合稽查小組執行斷電，竟於
    次日即三十日逕行接電營業復為警查獲，再於同年七月十二日，在上址為警第四
    度查獲；復自同年九月間起擔任「漢聲公司」負責人，明知「漢聲公司」登記之
    營業項目為餐廳業務之經營，竟僱用歌手駐唱，而繼續經營登記範圍外之歌廳業
    務，嗣於八十八年十一月二日為台北市政府建設局查獲，仍繼續營業，於同年月
    二十七日、八十九年一月二十二日為警二度查獲。
二、案經台北市政府建設局、經濟部移送台灣板橋地方法院檢查署檢察官聲請簡易判
    決處刑及移送併案審理。
    理  由
一、右揭事實，業據被告甲○○坦承不諱，復與陳忠平即「今冠遊藝場」現場負責人
    、李俊明即「今冠遊藝場」現場主任於警訊中之指述相符，並有「慶穎公司」設
    立登記事項卡、經濟部公司執照各一紙、台北縣警察局八十八年六月五日、同年
    月十七日、三十日及七月十二日現場臨檢紀錄表四紙；「漢聲公司」經濟部公司
    執照、台北市政府營利事業登記證、被告八十八年十二月二十一日出具之申覆書
    、台北市政府建設局八十八年十一月二日商業稽查紀錄表各一份、台北市政府警
    察局八十八年十一月二十七日及八十九年一月二十二日實地檢查紀錄表二紙等影
    本附卷可稽。本件事證明確，被告犯行洵堪認定。
二、核被告甲○○所為，已違反公司法第十五條第一項之規定，係犯同法條第三項之
    罪。被告先後二次行為違法經營「慶穎公司」及「漢聲公司」之行為，時間緊接
    ，所犯罪名相同，顯係基於概括犯意為之，為連續犯（漢聲公司部分業經台灣台
    北地方法院檢察署八十八年度偵字第二四九九九號移送併辦），爰依刑法第五十
    六條之規定以一罪論，並加重其刑。被告為上開二公司負責人，就各該公司之營
    業，係分別以一個經營行為，持續的侵害一個法益，僅屬一個行為，不過其不法
    之狀態常在持續之中，與連續犯係反覆實行數個性質相同之行為有別（最高法院
    二十年上字第八八號判例參照），故「慶穎公司」與「漢聲公司」，雖分別數度
    被查獲，惟其性質分屬上開二營業行為之繼續犯，從而檢察官雖僅就被告於八十
    八年六月三日至同年月二十九日違法經營「慶穎公司」、八十八年九月十六日至
    同年十一月二日違法經營「漢聲公司」之犯行聲請處刑及移送併辦，然被告其後
    經查獲之部分犯行，本院仍應一併審酌。台灣板橋地方法院檢察署八十八年度偵
    字第二一五七Ｏ號（慶穎公司部分）、台灣台北地方法院檢察署八十九年度偵字
    第二一八四號、第三七八二號、第三八三Ｏ號（漢聲公司部分）偵查案件，檢察
    官均以連續犯裁判上一罪關係之事由移送併辦，容有誤會，附此敘明。爰審酌被
    告於「慶穎公司」為警四度查獲停止營業後，仍不知悔改，復擔任「漢聲公司」
    負責人，經營登記範圍外之歌廳業務，犯罪時間長達半年餘，犯罪所得頗豐，惟
    犯後坦承犯行，態度尚稱良好等一切情狀，量處如主文所示之刑，並分別諭知有
    期徒刑部分易科罰金、併科罰金部分易服勞役之折算標準示懲。
據上論斷，應依刑事訴訟法第四百五十二條，公司法第十五條第三項、第一項，刑法
第十一條前段、第五十六條、第四十一條、第四十二條第三項，罰金罰鍰提高標準條
例第二條，現行法規所定貨幣單位折算新臺幣條例第二條，判決如主文。
本案經檢察官許景森到庭執行職務。
中      華      民      國      八十九      年     五     月    三十    日
                                      台灣板橋地方法院刑事第三庭
                                          審判長法  官  陳財旺
                                                法  官  趙義德
                                                法  官  蕭一弘
右正本證明與原本無異。
如不服本判決應於送達後十日內向本院提出上訴狀。
                                                書記官  王苑琦
中      華      民      國      八十九      年     六     月     二     日
附錄本案論罪科刑法條全文：
公司法第十五條第一項、第三項：
公司不得經營登記範圍以外之業務。
公司負責人違反前二項規定時，各處一年以下有期徒刑、拘役或科或併科新台幣十五
萬元以下罰金，並賠償公司因此所受之損害。


司法院資訊處製作；財團法人民間司法改革基金會備份。
